臺灣臺中地方法院行政訴訟判決
111年度交字第122號
原      告  邵進紘  
被      告  臺中市交通事件裁決處
                      設臺中市○○區○○○路00號
代  表  人  黃士哲    住同上
訴訟代理人  黃曉妍律師
上列當事人間交通裁決事件，原告不服被告民國111年03月04日
中市裁字第68-G6ND70013裁決書，提起行政訴訟，本院判決如下
：
    主  文
原告之訴駁回。
訴訟費用新臺幣參佰元由原告負擔。
    事實及理由
一、程序事項：
　　按行政訴訟法第237 條之7 規定，交通裁決事件之裁判，得
    不經言詞辯論為之。本件屬交通裁決事件，依兩造所述各節
    及卷內資料其事證已臻明確，本院認無經言詞辯論之必要，
    爰不經言詞辯論而為判決。
二、事實概要：
　　原告於民國111年1月9日11時29分許，駕駛號牌AXH-5699號
    自用小客車(下稱系爭車輛），行經臺中市西屯區臺灣大道
    與大墩路口，因「駕車行經有燈光號誌管制之交岔路口闖紅
    燈」之違規行為，為臺中市政府警察局第六分局（下稱舉發
    機關）員警認定原告違反道路交通管理處罰條例第53條第1
    項之規定，對原告掣開第G6ND70013號舉發違反道路交通管
    理事件通知單。被告續於111年3月4日以中市裁字第68-G6ND
    70013號裁決書（下稱原處分），依道路交通管理處罰條例
    第53條第1項、第63條第1項第3款及「違反道路交通管理事
    件統一裁罰基準表」之規定，按期限內到案之基準，裁處原
    告第1階段罰鍰新臺幣（下同）2,700元，並記違規點數3點
    。
三、原告主張略以：本人只有雙黃線迴轉，並非闖紅燈(紅燈迴
    轉)，僅憑一面之詞，並無相關佐證，本人要求調閱路口監
    視器畫面以還原真相等語，並聲明：原處分撤銷。
四、被告答辯則以：
  ㈠本件應適用之法律依據為道路交通管理處罰條例第53條第1項
    、第63條第1項第3款、第4條第2項、道路交通安全規則第10
    2條第1項第1款、道路交通標誌標線號誌設置規則第170條第
    1項前段、第206條第1項第5款第1目、行政罰法第7條第1項
    等規定。
  ㈡案經轉據舉發機關111年2月16日中市警六分交字第111001437
    2號函說明略以：「...二、本件係本分局員警於111年1月9
    日11時29分執行巡邏勤務時在本市西屯區臺灣大道與大墩路
    口，發現旨案車輛行經有燈光號誌管制之交岔路口闖紅燈(
    迴轉)，爰依法攔停掣單舉發。三、檢附員警職務報告及違
    規車輛行進路線示意圖各1份。」
  ㈢原告雖主張「本人只有雙黃線迴轉，並非闖紅燈(紅燈迴轉)
    」，惟經檢視員警職務報告及違規車輛行進線路示意圖。復
    經檢視Google地圖街景(附圖)可見大墩路南往北路口號誌、
    標線設置完整，足供用路人辨識遵循。依前揭說明，足證原
    告面對路口交通號誌顯示為圓形紅燈，在已喪失車輛通行權
    之狀態下猶通過停止線後迴轉，為員警所目睹確認，其行為
    明顯違反道路交通標誌標線號誌設置規則第206條1項第5款
    ：車輛面對圓形紅燈表示禁止通行，不得超越停止線或進入
    路口，並已符合交通部109年6月30日召開研商「闖紅燈行為
    之認定原則會議紀錄」所載之會議結論「車輛面對圓形紅燈
    亮起後，仍超越停止線至銜接路段，含左轉、直行、迴轉及
    右轉（依箭頭綠燈允許行駛者除外）即視為闖紅燈之行為..
    .」之違規態樣，而足以妨害其他方向人(若有行人穿越道)
    、車通行，故以闖紅燈論處，要無違誤。再按道路交通管理
    處罰條例或相關法規，除逕行舉發案件倘符道路交通管理處
    罰條例第7條之2規定外，其餘並未規定要求執勤警員於舉發
    交通違規案件時，應以錄音、錄影或其他方式蒐證為之。再
    按道路交通管理處罰條例第7條第1項規定：「道路交通管理
    之稽查，違規紀錄，由交通勤務警察，或依法令執行交通稽
    查任務人員執行之。」，細繹該條文之立法意旨，當係考量
    違反道路交通管理處罰條例之違規行為往往係在瞬間發生，
    而為交通勤務警察執行勤務時恰巧目睹，事實上不便立即以
    攝影、錄影器材取證之情形所在多有，且違規事實由人之感
    官即可充分判定，非必以科學儀器始能偵測得知，為達維護
    交通秩序、安全之行政目的，故特別立法賦予勤務警察得當
    機處分之權限。以一般執勤巡邏員警之專業訓練，對於該等
    職務上事項之觀察程度自遠較一般人更為專業，誤判之可能
    性極低，員警應不致有所誤認。是舉發機關雖未提出原告闖
    紅燈當時清楚之相片或影片佐證，然當場舉發交通違規並不
    以照相或錄影存證為其要件，亦不以舉發照片或影片為唯一
    之證明方法，已如前述，若係舉發警員親眼見聞違規之經過
    ，並以本人具結之職務報告為證述，仍不失為認定交通違規
    事實有無之證據方法。是原告於前揭時間、地點確有「駕車
    行經有燈光號誌管制之交岔路口闖紅燈」之違規事實，被告
    據以裁處，洵無不合等語，並聲明：原告之訴駁回。
五、本院之判斷：
  ㈠按道路交通管理處罰條例第53條第1項規定：「汽車駕駛人，
    行經有燈光號誌管制之交岔路口闖紅燈者，處新臺幣1 千8 
    百元以上5 千4 百元以下罰鍰。」、第60條第2 項第3 款規
    定：「汽車駕駛人，駕駛汽車有下列情形之一，而本章各條
    無處罰之規定者，處新臺幣9 百元以上1 千8 百元以下罰鍰
    ：三、不遵守道路交通標誌、標線、號誌之指示。」、第63
    條第1 項第3 款規定：「汽車駕駛人有下列各款所列條款之
    一者，除依原條款處罰鍰外，並予記點：三、有……第53條……
    情形之一者，各記違規點數3點。」道路交通安全規則第102
    條第1項第1款規定：「汽車行駛至交岔路口，其行進、轉彎
    ，應依下列規定：一、應遵守燈光號誌或交通指揮人員之指
    揮，遇有交通指揮人員指揮與燈光號誌並用時，以交通指揮
    人員之指揮為準。」、道路交通標誌標線號誌設置規則第20
    6條第1項第5款第1目規定：「行車管制號誌各燈號顯示之意
    義如左：五、圓形紅燈（一）車輛面對圓形紅燈表示禁止通
    行，不得超越停止線或進入路口。」可知，汽車駕駛人行駛
    至有燈光號誌管制之交岔路口，其行進、轉彎應遵守燈光號
    誌之指示，而燈光號誌顯示為圓形紅燈者，應完全停止並禁
    止為任何通行行為，不得超越停止線或進入路口。從而，駕
    駛人於紅燈狀態下，不遵守道路交通號誌紅燈之指示，超越
    停止線進入路口，應屬道路交通法規所定義「闖紅燈」行為
    。
  ㈡經查，按舉發機關111年2月16日中市警六分交字第111001437
    2號函說明及員警職務報告略以：「...二、本件係本分局員
    警於111年1月9日11時29分執行巡邏勤務時在本市西屯區臺
    灣大道與大墩路口，發現旨案車輛行經有燈光號誌管制之交
    岔路口闖紅燈(迴轉)，爰依法攔停掣單舉發。三、檢附員警
    職務報告及違規車輛行進路線示意圖各1份。」、「職於111
    年01月09日10-12擔服巡邏勤務，於大墩路與台灣大道路口
    見原告駕駛系爭車輛，於該路口違規紅燈迴轉，遂將其攔停
    並當場告知違規項目後，製單告發」等語（見本院卷第53、
    55頁）可知，員警巡經臺灣大道與大墩路口，當場眼見原告
    駕駛系爭車輛於紅燈時迴轉之行為，並立即上前攔查原告、
    當場攔停後開單，亦有舉發通知單、違規示意圖（見本院卷
    第47、57頁）在卷可稽。原告主張本人只有雙黃線迴轉，並
    非闖紅燈迴轉一節，與上揭職務報告所述不同，尚不足採。
  ㈢雖舉發員警因事發突然，而無法攝得違規當時畫面，惟當代
    交通之運輸模式，動力車輛移動迅速，人車交匯流量頻繁，
    若干交通違規之行為態樣（例如「闖紅燈」等），違規時間
    極其短暫，稍縱即逝，自難逕將員警未能以錄影畫面舉證，
    即認係屬執法瑕疵。否則，道路交通管理處罰條例第7條第1
    項規定：「道路交通管理之稽查，違規紀錄，由交通勤務警
    察，或依法令執行交通稽查任務人員執行之。」、第92條第
    4項規定訂定之違反道路交通管理事件統一裁罰基準及處理
    細則第10條第1項規定：「交通勤務警察或依法令執行交通
    稽查任務人員，對於違反道路交通管理事件之稽查，應認真
    執行；其有不服稽查而逃逸之人、車，得追蹤稽查之。」即
    形同具文。故上述法令本即賦予交通勤務警察對於道路交通
    管理之稽查及違規事項，有稽查之義務及權限。交通員警乃
    為國家執法機關，並無必須依賴「攝影取證」始得執行交通
    稽查之限制（臺中高等行政法院110年交上字第26號判決參
    照）。從而，闖紅燈屬於瞬間發生之違規行為，倘若要求舉
    發員警必須以錄影畫面舉證證明，恐無法確實達成維持交通
    安全秩序之目的。再者，本件舉發情節係員警於路口親眼目
    睹其紅燈迴轉並當場攔停開單，依舉發前後員警之視線角度
    ，其誤判燈號之可能性不高，員警與原告亦無宿怨，且現今
    駕駛人自備行車紀錄設備者甚多，員警應不致無端甘冒草率
    執法批評與究責，在原告違規事實不甚明確情況下，任意攔
    停原告、當場開單；本件被告固然無法提出舉發畫面供審理
    參酌，但本院綜合舉發當時之情狀，認為員警誤判事實或恣
    意執法之可能性較低，故認為原告應有舉發通知單所載之違
    規事實，原告之主張上難為其有利之認定。綜上所述，原告
    違規事證明確，被告依法所為原處分並無違誤，原告訴請撤
    銷，為無理由，應予駁回。
六、綜上所述，原告違規事證明確，被告依法所為原處分並無違
    誤，原告訴請撤銷，為無理由，應予駁回。本件事證已臻明
    確，兩造其餘主張及陳述，經核於判決結果不生影響，爰不
    逐一論列，附此敘明。
七、本件第一審裁判費為300 元，應由原告負擔，爰確定第一審
    訴訟費用額如主文第2 項所示。
據上論結，本件原告之訴為無理由，依行政訴訟法第237 條之7
、第98條第1 項前段、第237 條之8 第1 項，判決如主文。
中　　華　　民　　國　　111 　年　　10　　月　　14　　日
　　　　　　　　　行政訴訟庭　法　官　楊萬益
以上正本證明與原本無異。
如不服本判決，應於判決送達後20日內，向本院提出上訴狀並表
明上訴理由（原判決所違背之法令及其具體內容或依訴訟資料可
認為原判決有違背法令之具體事實），其未表明上訴理由者，應
於提出上訴後20日內向本院補提理由書（上訴狀及上訴理由書均
須按他造人數附繕本，如未按期補提上理由書，則逕予駁回上訴
），並應繳納上訴裁判費新臺幣750元。
中　　華　　民　　國　　111 　年　　10　　月　　14　　日
　　　　　　　　　　　　　　　書記官　林柏名